【裁判字號】    98,簡上,290
【裁判日期】    980731
【裁判案由】    詐欺
【裁判全文】
臺灣板橋地方法院刑事判決             98年度簡上字第290號
上  訴  人
即  被  告  丙○○
                      樓
上列被告因詐欺案件，不服本院於民國98年1 月13日以97年度簡
字第10676 號所為第一審刑事簡易判決（偵查案號：97年度偵字
第31288 號），經本院管轄第二審合議庭審理，判決如下：
    主  文
上訴駁回。
    事實及理由
一、本案經本院審理結果，認原審以上訴人即被告丙○○係犯幫
    助詐欺罪，引用刑事訴訟法第449 條第1 項前段、第3 項、
    第454 條第2 項，刑法第399 條第1 項、第3 項、第55條、
    第30條、第41條第1 項前段、刑法施行法第1 條之1 （按原
    審判決漏引刑法第339 條第3 項之條文），逕以簡易判決處
    刑，量處有期徒刑3 月，如易科罰金以新臺幣（下同）1 千
    元折算1 日，其認事用法及量刑均無不當，應予維持，均引
    用原審判決書記載之事實、證據及理由（詳如附件）。
二、訊據被告雖矢口上開犯行，辯稱：上開帳戶之存褶、印章及
    提款卡係伊於97年3 月中左右，因騎用機車時將之輿其身分
    證一同置放在機車置物箱內後遺失，並未提供該詐欺集團使
    用，且伊於97年3 月21日已向銀行辦理掛失，惟密碼並未遺
    失云云。經查：
  (一)被害人丁○○、甲○○及乙○○3 人先後於上開時地遭該詐
    欺集團施用不實詐術，致其等均陷於錯誤後，而各匯款新臺
    幣（下同）7994元、29989 元及21135 元至被告上開帳戶中
    ，旋即遭人提領一空（按乙○○另有遭詐欺而欲匯款29983
    元至被告上開帳戶內，惟因其操作自動櫃員機時，誤將被告
    上開帳戶號碼輸入為「000000000000000 」，始未匯款成功
    ）等情，業據被告於本院審理時不否認在卷，核與被害人丁
    ○○、甲○○及乙○○3 人於警詢中指述之情節相符，復有
    台北縣警察局豐原分局合作派出所受理各類案件紀錄表、受
    理詐騙帳戶通報警示簡便格式表、受理詐欺案件資料表、桃
    園縣政府警察局龜山分局龜山派出所受理各類案件紀錄表、
    受理詐騙帳戶通報警示簡便格式表、受理刑事案件報案三聯
    單、台北市政府警察局大安分局和平東路派出所受理刑事案
    件報案三聯單、受理各類案件紀錄表、受理詐騙帳戶通報警
    示簡便格式表各乙紙、內政部警政署反詐騙諮詢專線紀錄表
    3 紙、被害人丁○○、甲○○及乙○○3 人上開4 次匯款之
    自動櫃員機交易明細各乙紙、被告上開帳戶之開戶資料、臨
    時對帳單各乙份及臺灣板橋地方法院檢察署97年11月29日14
    時20分之公務電話紀錄單乙紙，在卷可稽，在卷可稽，足堪
    認定。
  (二)雖被告辯稱其上開帳戶之存褶、印章、提款卡係置放在上開
    機車置物箱內遺失，惟密碼並未遺失云云，惟被告原於警詢
    中辯稱其係遺失上開帳戶之存褶、提款卡及密碼云云，於偵
    查中改稱其係遺失上開帳戶之存褶、印章，且原係置放在其
    口袋內云云，而後於本院準備程序時則改稱其係遺失上開帳
    戶之存褶、印章、提款卡，惟密碼並未遺失云云，後於本院
    審理時又改稱其係遺失上開帳戶之存褶、印章及身分證云云
    ，不僅先後4 次就其究係遺失上開帳戶之何種物品供述均不
    一致，且就如何遺失之過程，亦先後反覆，而被告於本院審
    理時復供稱其上開帳戶之存褶、印章，係與其身分證一同遺
    失云云，然經本院當庭檢視被告到庭所提出之身分證原本，
    該身分證上載明「發證日期95年11月27日（北縣）換發」等
    語，此有本院當庭影印其身分證之影本乙紙可佐，被告上開
    所辯，容有可議，是上開帳戶之存褶、印章、提款卡（含密
    碼）等，顯係被告於97年3 月20日前某日，在台灣地區某不
    詳地點，自願提供予上開詐欺集團使用乙節，足堪認定。又
    按一般於金融機構開設存款帳戶暨請領存摺及提款卡，係針
    對個人身分之社會信用而予以資金流通之經濟活動，具有強
    烈之屬人性格，而金融帳戶為個人理財之工具，申請開設並
    無任何特殊之限制，一般民眾皆得以存入最低開戶金額之方
    式在不同金融機構申請數個存款帳戶使用，乃眾所週知之事
    實，亦為被告所應知，是依一般人之社會經驗，若遇他人不
    自行向金融機構申請存款帳戶，反向他人蒐集金融帳戶使用
    ，乃甚為怪異之事，衡情提供帳戶者對於該等帳戶是否係供
    合法使用，絕無不起疑心之理；又以今日社會，利用人頭帳
    戶供作詐欺犯罪工具，迭有所聞，亦經傳播媒體廣為報導，
    被告對此應無不知之理，自可預見收受其金融機構帳戶提款
    卡及密碼者可能利用其所提供之金融機構帳戶供作詐騙他人
    匯入款項之用，藉由將所得資金存入後再行領出之過程，以
    達到隱瞞資金流向及避免提款行為人身分曝光之目的。茲被
    告竟將至為重要且專屬個人使用之上開帳戶之提款卡、密碼
    交予上開詐欺集團，則被告當時顯有容認他人利用其上開帳
    戶作為詐欺取財犯罪工具之不確定故意。被告上開所辯，顯
    均係事後卸責之詞，不足採信。本件被告上開犯行均臻明確
    ，應依法論科。
三、原審依刑事訴訟法第449 條第1 項前段、第3 項、第454 條
    第2 項，刑法第399 條第1 項、第3 項、第55條、第30條、
    刑法第41條第1 項前段、刑法施行法第1 條之1 ，予以論罪
    科刑，經核其認事用法並無違誤。至於量刑部分，原審審酌
    被告提供上開帳戶予不法詐欺份子，非但增加被害人尋求救
    濟之困難，亦使不法詐欺份子得以順利掩飾詐欺取財所得財
    物，復參酌被告犯罪手段、所生危害及其等犯罪後之態度等
    一切情狀，量處有期徒刑3 月，並諭知易科罰金之標準，本
    院認均核無違法、不當之處。綜上所述，本件被告不服原判
    決，提起本件上訴，惟其空言指摘原判決不當云云，揆諸上
    述，為無理由，應予駁回。
據上論斷，應依刑事訴訟法第455 條之1 第1 項、第3 項、第36
8 條、第373 條，判決如主文。
本案經檢察官黃筵銘到庭執行職務
中    華    民    國    98    年    7    月    31    日
                  刑事第七庭  審判長法  官  戴嘉清
                                    法  官  陳信旗
                                    法  官  林晏鵬
上列正本證明與原本無異。
不得上訴。
                                    書記官  陳映孜
中    華    民    國    98    年    7     月    31    日
附錄法條：刑法第339條
中華民國刑法第339條
（普通詐欺罪）
意圖為自己或第三人不法之所有，以詐術使人將本人或第三人之
物交付者，處5年以下有期徒刑、拘役或科或併科1千元以下罰金
。
以前項方法得財產上不法之利益或使第三人得之者，亦同。
前二項之未遂犯罰之。


司法院資訊處製作；財團法人民間司法改革基金會備份。
